臺灣高等法院刑事裁定　　　　　　　　　　　　　　九十一年度聲再字第四一一號
　　再審聲請人
　　即受判決人　甲○○
　　選任辯護人　蔡明熙律師
右聲請人因竊盜案件，對於本院中華民國九十年四月二十四日第二審確定判決（八十
九年度重上更(四)字第二六０號），聲請再審，本院裁定如左：
    主  文
再審之聲請駁回。
    理  由
一、聲請意旨略以：(一)被害人巨象實業有限公司曾訴請竊取其物之林福山、林福源賠
    償其損害，雙方於民國（下同）八十八年四月八日在臺灣高等法院成立訴訟上和
    解，有和解筆錄可稽，顯然足以影響確定判決之正確性。(二)證人即吉埔派出所
    警員王春琳於原審證稱：林福山在派出所訊問時，甲○○因其弟涉案至派出所關
    心而在場，當時林福山沒說是甲○○（見原審卷第六二頁反面）；王春琳又於上
    更(一)審調查中證稱林福山說周先生不是周春財，也不是甲○○等語。又證人即三
    峽警察分局警員朱繼元於原審亦證稱：在分局時，林福山、林福源與廖小姐（指
    告訴人之姐）談和解條件，要甲○○當保證人，甲○○不肯（見同上卷第六三頁
    ），其在上更(一)審調查中又證稱：林福山說是請周春財去吊的，與甲○○沒有關
    係，林福山說周先生不是周春財，也不是甲○○云云。足認聲請人辯稱：伊因關
    心弟弟周春財而前往派出所、警察分局，當時林福山並未指認係伊委託其搬運抽
    砂船；嗣因林福山要求伊幫忙作保與告訴人廖進貴和解，伊不答應，林福山始誣
    稱係伊雇用其搬運抽砂船等情，尚非無稽。又林福山於偵查中亦否認是聲請人
    出資要其運走抽砂船，其供稱：在警訊時稱甲○○給我十萬元要我搬，是瞎編的
    ，那是廖進貴要我這樣說的，因為廖進貴與甲○○是同行，他以為是甲○○做的
    等語，足見其已明白指陳本案確與聲請人無關。況周春財是聲請人之弟，如係
    聲請人主謀竊盜，則逕叫周春財鳩工搬運即可，何需多費周章另雇用林福山，再
    由林福山又雇用周春財、林福源，此明顯不符情理。聲請人所提出其在三峽拘
    留所與林福山之談話錄音帶及譯本，經送法務部調查局鑑定結果，該錄音帶非無
    可採，而依錄音帶內容，林福山係指稱其本人行竊，而似指聲請人為收贓，足見
    聲請人無共同竊盜。林福山兄弟竊得抽砂船予以解體後，曾於八十二年十月二
    十六日以林福山名義出具切結書，將拆解之機械一批引擎二個作價新臺幣十萬元
    出售予周春財，益見聲請人絕無竊盜之行為。雖林福山稱：溫美玉名義簽發之
    支票，係聲請人交付給我之代價云云，然溫美玉證稱：其與聲請人並不認識，該
    票是伊要向林福山掉錢的，參以該票又無聲請人或周春財之背書，是林福山之供
    述，尚難認與事實相符，爰依刑事訴訟法第四百二十條第一項第六款之規定聲請
    再審云云。
二、按刑事訴訟法第四百二十條第一項第六款所謂發見確實之新証據，係指該證據當
    時已經存在。為法院及當事人所不知，事後始經發見且必可認為確實足以動搖原
    確定判決而為受判決人有利之判決者而言（最高法院四十七年台抗字第一一Ｏ號
    及四十九年台抗字第七二號裁定參看）。
三、經查：
  一聲請意旨(二)所陳，全係抄錄自本院八十六年度上更(二)字第五四０號判決聲請人無
    罪之判決理由欄第四段，惟該判決嗣經撤銷改判聲請人有罪，合先敘明。二聲請
    人即受判決人甲○○以發見巨象實業有限公司與林福山、林福源所成立之民事訴
    訟和解筆錄為由，據以提出再審之聲請，惟被害人與何人是否達成和解，本係和
    解兩造之意願，但不能謂參與和解者即係犯罪者，而未參與和解者即係非犯罪者
    ，是聲請人所提出之前揭民事和解筆錄，亦不足以認定聲請人未為犯罪行為而動
    搖原確定判決。
  二原確定判決綜合審酌卷存證據資料認：林福山供詞前後不一，另參酌證人廖進
    貴及同案被告林福源之證述，足認林福山向警員王春琳、朱繼元所為之供述，以
    及偵查中關於「抽砂船不是甲○○以十萬元叫我去搬的」等供詞，均不可採。（
    見原確定判決理由欄第一段第一點之(一)）。此次拖吊抽砂船，同案被告周春財
    仍係按一般工資受僱於林福山（見原確定判決理由欄第二段第三點）。聲請人
    所提出之錄音帶應無證據能力（見原確定判決理由欄第二段第五點之(4)）。溫
    玉美之證詞反覆、不合情理，顯不可採（見原確定判決理由欄第一段第一點之(二)
    、第二段第五點之(2)）。另林福源與周春財所立之切結書，亦經本院上更(二)審審
    酌（見本院八十六年度上更(二)字第五四０號判決理由欄第四段）。則聲請意旨(一)
    所述，當係徒憑己見，就原確定判決已認定之事實重行爭執，自非新證據。且聲
    請人據以提出再審聲請之所謂「確實新證據」，就其形式上觀察，並不足以動搖
    原確定判決，與刑事訴訟法第四百二十條第一項第六款之所謂「確實新證據」之
    意義不符，其聲請再審，為無理由，應予駁回。
據上論斷，應依刑事訴訟法第四百三十四條第一項，裁定如主文。
中    華    民    國      九十一  年       十       月       二十五     日
                             臺灣高等法院刑事第二十二庭
                                 審判長法  官  許  正  順
                                       法  官  吳      燦
                                       法  官  林  明  俊
右正本證明與原本無異。
不得抗告。
                                       書記官  蕭  進  忠
中    華    民    國      九十一  年       十       月      二十五      日
